臺灣雲林地方法院民事裁定
110年度聲字第7號
聲  請  人  伍榮燐  

上列聲請人因與相對人林文章間租佃爭議事件（本院110 年度訴
字第3 號），聲請人聲請交付法庭錄音光碟，本院裁定如下：
    主    文
聲請人於繳納費用後，准予交付聲請人本院一一○年度訴字第三
號租佃爭議事件於民國一一○年二月一日言詞辯論期日之法庭錄
音光碟。
聲請人就第一項所示法庭錄音光碟內容，不得散布、公開播送，
或為非正當目的使用。
聲請費用由聲請人負擔。
    理    由
一、按當事人及依法得聲請閱覽卷宗之人，因主張或維護其法律
    上利益，得於開庭翌日起至裁判確定後六個月內，繳納費用
    聲請法院許可交付法庭錄音或錄影內容；當事人及依法得聲
    請閱覽卷宗之人，因主張或維護其法律上利益，聲請交付法
    庭錄音或錄影內容時，應敘明理由，由法院為許可與否之裁
    定。法院受理前項聲請，如認符合聲請人要件，並在聲請期
    間內提出，且就所主張或維護法律上之利益已敘明者，除法
    令另有排除規定外，應予許可。第一項聲請經法院裁定許可
    者，每張光碟應繳納費用新臺幣五十元。持有第一項法庭錄
    音、錄影內容之人，就取得之錄音、錄影內容，不得散布、
    公開播送，或為非正當目的使用；持有法庭錄音、錄影內容
    之人，就所取得之錄音、錄影內容，不得散布、公開播送，
    或為非正當目的之使用，法院組織法第90條之1 第1 項前段
    、法庭錄音錄影及其利用保存辦法第8 條、法院組織法第
    90條之4 第1 項分別定有明文。又所謂主張或維護法律上利
    益者，舉凡核對更正筆錄、他案訴訟所需，或認法院指揮訴
    訟方式對其訴訟權益有影響之虞，欲用以保障其法律上利益
    等，均屬之（法庭錄音錄影及其利用保存辦法第8 條之修正
    說明參照）。
二、聲請意旨略以：聲請人與相對人間本院110 年度訴字第3 號
    租佃爭議事件，前經兩造於民國110 年2 月1 日言詞辯論期
    日達成和解，並當庭製作和解筆錄，而相對人之訴訟代理人
    當庭曾表示：倘相對人於115 年之前病故，願提前終止三七
    五租約，並無條件歸還土地，但請求法院勿將上開內容列入
    和解筆錄，聲請人為維護個人法律上之權利，為此請求准予
    交付該日法庭錄音光碟等語。
三、查聲請人為本院110 年度訴字第3 號租佃爭議事件之當事人
    ，為依法得聲請閱覽卷宗之人，其在得聲請期間內提出本件
    聲請，復已敘明聲請交付法庭錄音以維護其法律上利益之理
    由，揆諸上開說明，其聲請於法尚無不合，應予准許。惟聲
    請人就取得之法庭數位錄音光碟內容，不得散布、公開播送
    ，或為非正當目的使用，爰併予諭知如主文第2 項所示，以
    促其注意遵守。
四、依法院組織法第90條之1 第1 項、第90條之4 第1 項，法庭
    錄音錄影及其利用保存辦法第8 條，裁定如主文。
中　　華　　民　　國　　110 　年　　2 　　月　　26　　日
                  民事第二庭  法  官  冷明珍

以上正本係照原本作成。
本裁定不得抗告。
中　　華　　民　　國　　110 　年　　2 　　月　　26　　日
                              書記官  陳姵君